【裁判字號】    85,台上,3505
【裁判日期】    850718
【裁判案由】    違反電業法
【裁判全文】
最高法院刑事判決                              八十五年度台上字第三五○五號
    上訴人  甲○○
右上訴人因違反電業法案件，不服台灣高等法院高雄分院中華民國八十四年九月十二
日第二審判決（八十四年度上訴字第一九六二號，起訴案號：台灣屏東地方法院檢察
署八十四年度偵字第八五二號），提起上訴，本院判決如左：
    主  文
上訴駁回。
    理  由
按刑事訴訟法第三百七十七條規定：上訴於第三審法院，非以判決違背法令為理由，
不得為之。是提起第三審上訴，應以原判決違背法令為理由，係屬法定要件。且必須
依據卷內資料為具體之指摘，並足據以辨認原判決已具備違背法令之形式，始屬相當
。本件原判決依憑上訴人甲○○在第一、二審審理中之自白，及證人徐進峰、林淮潼
、陳宏基分別在第一審偵審中之供證，與扣案之單相電容器暨台灣電力公司之用電實
地調查書、追償電費計算單、用電戶基本資料、用戶用電明細表、現場照片等證據，
認上訴人犯行明確。因而維持第一審論處上訴人連續電力用戶，在原申請馬力數  數
以外，私自以連接單相電容器方法增加馬力數、  數，致使計電器失效不準竊電罪刑
之判決，已詳所憑之證據及認定之理由。查上訴人在偵查中雖辯稱查獲當時伊未在
場，所查獲之電容器是以前被查獲而未帶走，不是新裝，之後就未使用等語。但查上
訴人裝設電容器私自增加馬力  數竊電之事實，已迭據上訴人在第一、二審審理中坦
承不諱，並有查獲之電容器及用戶用電明細表可稽。上訴意旨又執其在偵查中所辯就
原判決明白論斷之事項及原審採證認事職權之行使，任意為事實上之爭執，自不足據
以辨認原判決已具備違背法令之形式。又第三審為法律審，除刑事訴訟法第三百九十
三條所列得依職權調查之事項外不為事實上之調查，故上訴第三審不得提出新證據，
主張新事實。本件上訴人在原審審理中對於卷附現場使用水車之照片，及用戶用電明
細表均表示無意見，亦無爭執，上訴第三審後始主張當時僅使用二部水車，其餘為別
人所有，而養殖戶用電情形，每隨養殖情況而異，上訴人自民國八十三年二月起因魚
類長大撈售，用電量急降，至同年九月二十三日被查獲後開始重新養殖，故用電量又
急遽增加，並無異狀等語指摘原判決不當，亦非適法之第三審上訴理由。依上說明，
其上訴違背法律上之程式，應予駁回。
據上論結，應依刑事訴訟法第三百九十五條前段，判決如主文。
中      華      民      國    八十五    年      七      月      十八    日
                              最高法院刑事第八庭
                                  審判長法官  紀  俊  乾
                                        法官  吳  雄  銘
                                        法官  劉  敬  一
                                        法官  洪  清  江
                                        法官  李  璋  鵬
      右正本證明與原本無異
                                              書  記  官
中      華      民      國    八十五    年      七      月    二十三    日


司法院資訊處製作；財團法人民間司法改革基金會備份。
